

# ∘ MARTHA GUAPO ←

Lic. Gestión empresarial

## CONTACTO



464-114-60-07



Salamanca, Guanajuato



martha\_mtz5@hotmail.com



Martha Araceli Guapo

<u>Martínez</u>

### APTITUDES

- TRABAJO EN EQUIPO
- FACILIDAD DE APRENDIZAJE
- **GESTIÓN DE PROYECTOS**
- CAPACIDAD DE ANÁLISIS Y USO DE LA INFORMACIÓN
- MANEJO BÁSICO DE ESTUDIOS **FINANCIEROS**
- MANEJO DE LA PAQUETERÍA OFFICE

#### **FORMACION**

"ENMSS UG"

2011-2014

Escuela de Nivel Medio Superior de Salamanca. Bachillerato Económico Administrativo

DICIS UG

2014-2018

División de Ingenierías Campus Irapuato-Salamanca de la universidad de Guanajuato. Lic. Gestión Empresarial

#### **PERFIL**

Estado civil: Soltera Edad: 24 años Inglés: Básico-Intermedio Soy una mujer responsable, dedicada y constante que busca aportar energía al equipo de trabajo, además de compartir y adquirir conocimientos para crecer como persona y profesionista, a la par de colaborar para que su empresa revolucione y se forje más sólida.

## EXPERIENCIA

#### Graneros Sakxim- Administrativa

#### Octubre- Diciembre 2020 (Empleo temporal por cosecha)

- -Captura de datos para la producción del ticket y hoja de liquidación, como peso de los trailers, humedad y peso del grano, datos de los vendedores y proveedores, entre otros.
- -Realización de facturas a agricultores.
- -Elaboración de nómina hasta el total bruto para envío a contadores.
- -Creación de carpetas con documentación para pago de los clientes.

## GKN Automotive- Coordinadora de Atracción de Talento

#### Enero 2019- Mayo 2020

- -Realización de todas las actividades del proceso de reclutamiento para operadores, Let's, practicantes, nuevos talentos, entre otras vacantes. Así como para la planta de Sinter Metals en Apaseo el grande.
- -Apoyo en eventos sociales de las diversas plantas: día del niño, día de las madres, día de la mujer, 12 de diciembre, etc.

Asistencia a ferias del empleo para reclutar presentando exposición sobre la empresa y haciendo vinculaciones con las universidades.

# "GKN Driveline" RH- Reclutamiento y selección

### Julio 2018- Enero 2019 (PRACTICANTE)

-Realización y acomodo de un catálogo de casos sobre assessment center, adicionalmente apoyo en la aplicación de distintos casos. Manejo y actualización de bases de datos en Excel. Actividades de preseleccionar, entrevistar, aplicar psicometrías, cuadrar citas con médicos y proveedores de socioeconómicos, así como apoyo en la realización de expedientes y movimientos de personal.